臺灣新北地方法院民事裁定
111年度家聲字第28號
聲  請  人  鍾家宇    

相  對  人  新北市政府

法定代理人  侯友宜  
上列當事人間請求交付法庭錄音光碟事件，本院裁定如下：
    主  文
一、聲請人於繳納費用後，准予交付本院110年度家聲抗字第88
    號交付法庭錄音光碟事件於民國110年10月7日準備程序筆錄
    之法庭錄音光碟。
二、聲請人就第一項所示數位錄音光碟內容，不得散布、公開播
    送，或為非正當目的使用。
三、聲請費用由聲請人負擔。
　　理  由
一、聲請意旨略以：聲請人與相對人為本院110年度家聲抗字第8
    8號交付法庭錄音光碟事件(下稱系爭事件)之當事人，因認
    法院指揮訴訟方式對訴訟權益有影響，欲用以保障法律上利
    益，故有聲請上開庭期錄音光碟之必要。
二、按家事事件，除卷內文書涉及當事人或第三人隱私或業務秘
    密，如准許閱覽、抄錄或攝影，有足致其受重大損害之虞，
    或其他依法令得不予許可或限制聲請閱覽、抄錄或攝影卷內
    文書，或涉及國家機密或其他依法令應予保密之事項者，法
    院得不予許可或限制交付法庭錄音或錄影內容外，當事人及
    依法得聲請閱覽卷宗之人，因主張或維護其法律上利益，得
    於開庭翌日起至裁判確定後6個月內，繳納費用聲請法院許
    可交付法庭錄音或錄影內容，觀諸法院組織法第90條之1第1
    項至第3項，家事事件法第97條，非訟事件法第48條準用民
    事訴訟法第242條第3項等規定即明。故法院不予許可或限制
    交付法庭錄音或錄影內容之裁量標準，當與上開不予准許或
    限制閱覽、抄錄或攝影卷內文書之規定一致（最高法院109
    年台簡抗字第73號民事裁定參照）。又所謂「法律上利益」
    係指核對更正筆錄、他案訴訟所需、或認法院指揮訴訟方式
    對其訴訟權益有影響之虞，欲用以保障其法律上利益等，有
    上開條文立法理由可參。
三、查聲請人係上開事件之當事人，為依法得聲請閱覽卷宗之人
    ，業經本院查明無訛，堪認聲請人係屬有權聲請交付錄音光
    碟之人，復已敘明其聲請交付法庭錄音以維護其法律上利益
    之理由，且該次法庭錄音內容尚無涉及當事人或第三人隱私
    或業務秘密事項，揆諸首揭規定，其聲請交付本院上開期日
    之法庭錄音光碟，核無不合，應予准許。
四、末按，「持有第一項法庭錄音、錄影內容之人，就取得之錄
    音、錄影內容，不得散布、公開播送，或為非正當目的使用
    。」，法庭錄音錄影及其利用保存辦法第8條第4項規定甚明
    ，違反該等規定者，處以行政罰鍰等，法院組織法第90條之
    4亦有所載，是聲請人取得上開法庭錄音光碟，其使用自應
    注意不得違反上開規定，附此敘明。
五、依法院組織法第90條之1第1項前段，法庭錄音錄影及其利用
    保存辦法第8條第1項，裁定如主文。
中　　華　　民　　國　　111 　年　　5 　　月　　20　　日
                   家事法庭     法  官　李政達         
以上正本係照原本作成。
本裁定不得抗告。
中　　華　　民　　國　　111 　年　　5 　　月　　20　　日
                                書記官　劉春美